【裁判字號】    92,交聲,591
【裁判日期】    920723
【裁判案由】    聲明異議
【裁判全文】
臺灣臺中地方法院交通事件事裁定          九十二年度交聲字第五九一號
    原處分機關  交通部公路總局豐原監理站
    受處分人    甲○○
右列受處分人因違反道路交通管理處罰條例案件，對於交通部公路總局豐原監理站九
十二年五月十四日所為之處分（豐監稽違六三字第Ｚ00000000、00000
000號裁決書），聲明異議，本院裁定如左：
    主  文
異議均駁回。
    理  由
一、本件係甲○○君所有二Ｌ－九一九０號自小客車於九十二年三月七日十八時十六
    分許，在國一公路建國南向入口匝道及南向二三．五至重慶南向出口處，因「一
    、行駛匝道外側路肩。二、該車違規見警攔查，強行插入匝道內側車道加速駛離
    ，員警以手摯警示燈、擴音器指揮該車，該車拒不停車」及「變換車道四次以上
    未使用方向燈（任意變換車道），巡邏車全程於後方尾隨」違規，為國道公路警
    察局第一警察隊逕行舉發製開公警局交字第Ｚ00000000及Ｚ00000
    000號違規通知單移送處理，於九十二年五月十四日依據違反道路交通管理處
    罰條例第三十三條第一項暨同條例第六十三條第一項第一款規定，製開豐監稽違
    六三字第Ｚ00000000及Ｚ00000000號違反道路交通管理事件裁
    決書通知車主甲○○繳納違規罰鍰計新臺幣玖仟元並記違規點數共三點。
二、本件受處分人甲○○異議意旨略以：本件並無附照片，且下午四時至七時路肩是
    開放的，原處分於法不合，請求撤銷等語。
三、查本件受處分人即異議人甲○○駕駛車牌二Ｌ－九一九０號自小客車於九十二年
    三月七日十八時十六分於國道一號公路行駛路肩等違規，經警舉發之事實，有國
    道公路警察局舉發道路交通管理事件通知單二份附卷可稽，而受處分人上述違規
    事實明確，並有國道公路警察局九十二年四月廿三日公警國一交訴字第０九二０
    ００一三三一號函一份附卷可佐，且異議人自承行駛而主張路肩是開放的並無法
    舉證以實其說。按道路交通管理處罰條例第七條第一項規定：「道路交通管理之
    稽查、違規之紀錄，由交通勤務警察，或依法令執行交通稽查任務之人員執行之
    」，而警察為維持交通秩序，依法執行職務，立場應是客觀公正，且與受處分人
    即異議人素不相識，亦無宿怨，當無故意誣攀之理，是其所為舉發，應屬依法有
    據，因而為確保交通安全，而有現場取締制度之必要。從而異議人所辯尚非可採
    。本件原處分機關援引首揭規定所為之處分，於法並無不合。綜上所述，本件異
    議為無理由，應予駁回。
四、據上論斷，應依道路交通管理處罰條例第八十七條第二項、道路交通案件處理辦
    法第十九條，裁定如主文。
中    華    民    國      九十二       年     七      月    二十三      日
                                臺灣臺中地方法院交通法庭
                                    法  官  郭  德  進
右正本證明與原本無異。
如不服本裁定應於送達後五日內向本院提出抗告狀。
                                    書記官
中    華    民    國      九十二      年      七      月    二十五      日
                                                                        Ｆ


司法院資訊處製作；財團法人民間司法改革基金會備份。
